FERDIANSYAH

0823-7203-0295 | ansyah.ferdi5@gmail.com Jl. Swasembada barat XV no 46 rt 04/014 . Tanjung Priok Jakarta utara

RINGKASAN

Saya tertarik untuk mengembangkan karir di bidang IT, dengan memanfaatkan pengalaman saya dalam menangani perangkat komputer, multimedia, infrastruktur jaringan, telekomunikasi, dan keamanan, lima terminal dan kantor bisnis di kantor saya sebelumnya. Saya juga menangani dalam pekerjaan administrasi pembayaran menggunakan aplikasi dan manajemen dengan koordinasi vendor. Latar belakang ini mempersiapkan saya untuk peran yang lebih besar dalam mengelola dan mengoptimalkan teknologi perusahaan.

PENGALAMAN KERJA

TAD ICT Kantor Bisnis Sunter Pertamina Energy Terminal (PET)

Jan 2024 - Okt 2024

- Menangani masalah infrastruktur jaringan, telekomunikasi, peralatan komputer, keamanan, mutimedia di 5 terminal dan kantor bisnis.
- Menangani administrasi pembayaran tagihan menggunakan aplikasi mysap
- Menangani project dan koordinasi dengan vendor

Juni 2022 - Des 2023

TAD IT Support Terminal LPG Tanjung Sekong

- Mengatasi masalah teknis terkait perangkat keras, perangkat lunak, dan jaringan.
- Menginstal dan mengonfigurasi perangkat baru sesuai kebutuhan.
- Memantau jaringan dan menjaga keamanan sistem.
- Memberikan dukungan teknis dan pelatihan kepada pengguna.

Admin Volunteer Dinas Perkebunan dan Peternakan OKI

Jan 2022 - Juni 2022

- Bertanggung jawab atas pengelolaan dokumen, inventaris, dan keuangan, serta koordinasi operasional.
- Berkontribusi langsung kepada masyarakat untuk mensosialisasikan pengembangan aspek perkebunan dan peternakan di wilayah pedesaan.

PENDIDIKAN

Universitas Sriwijaya

2017-2019

Sarjana (S1) Teknik Elektro

Skripsi tentang "Kontrol Distribusi Air Menggunakan Arduino dengan Metode Algoritma Logika Fuzzy: Sebuah Desain Prototipe"

• GPA: 3.41 / 4.0

Politeknik Negeri Sriwijaya

2013-2016

Tugas Akhir mengenai "Implementasi sensor PIR pada CCTV mengikuti arah objek mahluk hidup" Ahli Madya (D3) Teknik Komputer

• IPK: 3.08 / 4.0

INFORMASI TAMBAHAN

- **Keterampilan**: Administrasi Sistem, Manajemen Jaringan, Keamanan & Kepatuhan, ITIL & ITSM, Otomasi & Skrip, Kerja Tim, Pemecahan Masalah, Fleksibilitas dan Adaptasi, Kreativitas, Inisiatif, Multitasking
- **Sertifikat**: Workshop the Emplementation of Scada System and DCS, International Conference On Electrical Engineering and Computer Science 2019